【裁判字號】    98,訴,914
【裁判日期】    980430
【裁判案由】    毒品危害防制條例
【裁判全文】
臺灣板橋地方法院刑事判決               98年度訴字第914號
公  訴  人  臺灣板橋地方法院檢察署檢察官
被      告  甲○○
上列被告因違反毒品危害防制條例案件，經檢察官提起公訴（98
年度毒偵字第1498號），本院判決如下：
    主  文
甲○○施用第一級毒品，累犯，處有期徒刑捌月；又施用第二級
毒品，累犯，處有期徒刑肆月。應執行有期徒刑拾月。
    事  實
一、甲○○前於民國88年間因施用毒品案件，經臺灣臺北地方法
    院以88年度毒聲字第194 號裁定送觀察、勒戒後，認有繼續
    施用毒品之傾向，再經同法院以88年度毒聲字第524 號裁定
    令入戒治處所施以強制戒治，嗣因戒治成效經評估為合格，
    復由同法院裁定停止戒治，所餘戒治期間交付保護管束；後
    因其於保護管束期間施用毒品，經同法院裁定撤銷停止戒治
    ，入所執行所餘之戒治期間，至90年2 月16日執行完畢釋放
    ，並由臺灣臺北地方法院檢察署檢察官於90年4 月4 日以90
    年度戒毒偵字第84號為不起訴處分確定。復因施用毒品案件
    ，經本院以92年度毒聲字第1275號裁定令入戒治處所施以強
    制戒治，於93年1 月9 日因法律修正停止執行出監；其該次
    施用毒品之犯行，並經本院於92年8月7日以92年度訴字第
    1361號判決判處應執行有期徒刑1年確定，甫於94年6月1日
    縮短刑期執行完畢（於本案構成累犯）。猶不知悔改，復基
    於施用第一級毒品海洛因之犯意，於98年1月4日晚間9時許
    ，在臺北縣板橋市○○街10之1號住處內，以將海洛因摻水
    後置於針筒內施打身體之方式，施用第一級毒品海洛因1次
    。另基於施用第二級毒品甲基安非他命之犯意，於98年（起
    訴書誤載為97年）1月6日下午4時20分許為警採尿前回溯96
    小時內之某時，在不詳地點，施用第二級毒品甲基安非他命
    1次。嗣因其採集之尿液經送檢驗結果，呈海洛因代謝物嗎
    啡及甲基安非他命之陽性反應，而為警查悉上情。
二、案經臺北縣政府警察局海山分局移送臺灣板橋地方法院檢察
    署檢察官偵查起訴。
    理  由
一、前揭施用第一級毒品海洛因之犯罪事實，業據被告甲○○於
    警詢及本院審理時坦承不諱，又被告於98年1 月6 日下午4
    時20分許所採集之尿液經送檢驗結果，確呈海洛因代謝物嗎
    啡之陽性反應，有臺灣檢驗科技股份有限公司98年1 月20日
    濫用藥物檢驗報告乙紙附卷足稽（附於98年度毒偵字第1498
    號偵查卷第8 頁），足徵被告此部分之自白與事實相符。
二、被告雖否認有前開施用第二級毒品甲基安非他命之犯行，辯
    稱：伊不知道為何驗尿報告會有甲基安非他命之陽性反應等
    語。惟查：被告於98年1 月6 日下午4 時20分許為警採集之
    尿液經送驗結果，確呈甲基安非他命陽性反應，有上述濫用
    藥物檢驗報告1紙可參。又前揭尿液檢驗報告載明本案係以
    GC/MS（即氣相層析質譜儀分析法）方法作為確認檢驗之方
    式，而該方法之原理係檢品經氣化後，通過層析管分離純化
    ，再將純化後之成分循序送入質譜儀做個別鑑定。因質譜儀
    所測定之圖譜，在化學上被公認具有指紋特性，故可據以完
    全判定該檢品係為何種化合物。職是，若以氣相層析質譜儀
    （GC/MS）作藥物及其代謝產物之定性及定量分析，幾乎不
    會有偽陽性反應產生等情，業據臺北榮民總醫院於83年4 月
    7日以83北總內字第3059號函敘甚詳。再者，甲基安非他命
    經口服投與後，約百分之70於24小時內自尿中排出，約百分
    之90於96小時內自尿中排出，由於目前國內尿液中甲基安非
    他命之檢驗僅為鑑定其是否呈陽性反應，尚未定其含量，且
    甲基安非他命成分之檢出與其投與方式、投與量、個人體質
    、採尿時間與檢測儀器之精密度等諸多因素有關，因此僅憑
    尿液中呈甲基安非他命陽性反應，並無法確實推算吸食時間
    距採集時間之長短，惟依上述資料推斷，最長可能不會超過
    4日即96小時，此復經行政院衛生署藥物食品檢驗局於81 年
    2月8日以（81）藥檢壹字第001156號函釋明在案。承前，本
    件被告之尿液經以氣相層析質譜儀分析法檢驗，既呈甲基安
    非他命陽性反應，顯見被告在其採尿前回溯96小時內某時，
    確有施用第二級毒品甲基安非他命之行為甚明。
三、被告有事實欄所示之施用毒品前科，有臺灣高等法院被告前
    案紀錄表存卷可參，足認被告係於強制戒治執行完畢後5年
    內，復因施用毒品犯行而經法院判處罪刑確定後，再為本案
    施用第一級、第二級毒品之犯行明確，而與毒品危害防制條
    例第20、23條所定之「初犯」或「5 年後再犯」情形有別（
    最高法院95年度第7 次刑事庭會議決議內容參照），自應依
    法論科。
四、按海洛因及甲基安非他命為毒品危害防制條例第2 條第2 項
    第1 款、第2 款明定之第一、二級毒品。核被告施用第一級
    毒品海洛因及第二級毒品甲基安非他命之行為，係犯毒品危
    害防制條例第10條第1 項、第2 項之施用第一、二級毒品罪
    。其持有第一、二級毒品之低度行為，為施用之高度行為所
    吸收，不另論罪。又被告有如事實欄所示之犯罪科刑執行情
    形，有前引臺灣高等法院被告前案紀錄表可佐，其於徒刑執
    行完畢後5 年內，故意再犯本件有期徒刑以上之二罪，為累
    犯，均應依刑法第47條第1 項之規定加重其刑。爰審酌被告
    之素行、犯罪之動機、手段、所生危害程度及犯罪後之態度
    等一切情狀，分別量處如主文所示之刑，並定其應執行之刑
    ，以資懲儆。
據上論斷，應依刑事訴訟法第299 條第1 項前段，毒品危害防制
條例第10條第1 項、第2 項，刑法第11條前段、第47條第1 項、
第51條第5 款，判決如主文。
本案經檢察官馬中人到庭執行職務。
中    華    民    國    98    年    4     月    30    日
                  刑事第二十庭  審判長法  官  吳冠霆
                                      法  官  廖怡貞
                                      法  官  吳佳穎
以上正本證明與原本無異
如不服本判決應於送達後10日內向本院提出上訴狀
                                      書記官  黃炎煌
中    華    民    國    98    年    4     月    30    日
附錄本案論罪科刑法條全文：
毒品危害防制條例第10條：
施用第一級毒品者，處 6 月以上 5 年以下有期徒刑。
施用第二級毒品者，處 3 年以下有期徒刑。


司法院資訊處製作；財團法人民間司法改革基金會備份。
